【裁判字號】    98,交聲,4599
【裁判日期】    981224
【裁判案由】    聲明異議
【裁判全文】
臺灣臺中地方法院交通事件裁定        98年度交聲字第4599號
原處分機關  交通部公路總局臺中區監理所豐原監理站
異  議  人  億順豐有限公司
即受處分人
代  表  人  趙國忠
上列異議人即受處分人因違反道路交通管理處罰條例案件，對於
交通部公路總局臺中區監理所豐原監理站民國98年12月7日所為
之裁決（豐監稽違字第裁63-HD0000000號違反道路交通管理事件
裁決書），聲明異議，本院裁定如下：
    主    文
異議駁回。
    理    由
一、原處分機關略以：異議人即受處分人億順豐有限公司（以下
    稱受處分人）所有車牌號碼9432-NK號自用小客車，於民國
    （下同）98年10月1日15時30分許，在臺中縣潭子鄉○○路○
    段（往臺中）處，因「限速50公里、經測速時速72公里、超
    速22公里，20以上未滿40（經雷達、雷射測速儀器採證）」
    之違規，經臺中縣警察局交通警察隊員警依違反道路交通管
    理處罰條例第40條逕行舉發，並製作中縣警交相字第HD0000
    000號舉發違反道路交通管理事件通知單，經受處分人於期
    限內提出申訴，業由舉發單位於98年11月16日以中縣警交字
    第0980078058號函覆查明違規屬實，原處分機關遂於98年12
    月7日，依違反道路交通管理處罰條例第40條，以豐監稽違
    字第裁63-HD0000000號裁決書，依「汽車駕駛人行車速度，
    超過規定之最高時速20公里以上40公里以下」之違規事實，
    裁處罰鍰新臺幣（下同）1800元，逾期則依裁決書處罰主文
    規定裁處，於法並無不合等語。
二、受處分人則以：依據交通違規陳述單上，本人親勘現場實在
    不解此路段的固定測速照相何時長腳了，會變成移動式雷達
    測速照相，以下整起事件令人疑竇之處，請法官酌實裁決。
    本人於98年12月4日致電請問承辦人員許慎先生相關疑慮，
    但並未獲得解答，承辦人員供稱測速器為移動式雷達，但為
    何在照片中卻不見蹤影，卻還能在相片中央對準原點畫出雷
    達波發射範圍真是厲害啊，那麼相片中此民房不就加裝了電
    波接收器。又相片一角之車輛與9432-NK以同等速度前後行
    駛中，如真有測速那為何獨照9432-NK超速呢？若非相片一
    角之車輛行經所謂的雷射波發射範圍像幽浮一樣憑空消失嗎
    ？而承辦人員坦言無法解答伊所提的疑慮，也只能以制式化
    方式回覆公文罷了，為此聲明異議等語。
三、按行車速度依速限標誌或標線之規定；汽車駕駛人，行車速
    度超過規定之最高時速，處新臺幣1千2百元以上2千4百元以
    下罰鍰，道路交通安全規則第93條第1項，道路交通管理處
    罰條例第40條分別定有明文。次按汽車駕駛人行車速度超過
    規定之最高速限或低於規定之最低速限，當場不能或不宜攔
    截製單舉發者，經以科學儀器取得證據資料證明其行為違規
    時，得逕予舉發，道路交通管理處罰條例第7條之2第2項第9
    款、第1項第7款定有明文。而雷達測速照相儀器即屬科學儀
    器，是汽車駕駛人有上開情形時，舉發機關自得依雷達測速
    照相儀器所得結果逕行舉發。
四、經查本件受處分人所有車牌號碼9432-NK號自用小客車，於
    上開時間，在臺中縣潭子鄉○○路○段（往臺中）處，因「
    限速50公里，經測速時速72公里，超速22公里，20以上未滿
    40（經雷達、雷射測速儀器採證）」之違規，經臺中縣警察
    局交通警察隊員警以中縣警交相字第HD0000000號舉發違反
    道路交通管理事件通知單逕行舉發，經受處分人於期限內提
    出申訴，業由原舉發單位函覆查明違規屬實，原處分機關遂
    於98年12月7日，依違反道路交通管理處罰條例第40條，以
    豐監稽違字第裁63-HD0000000號裁決書，依「汽車駕駛人行
    車速度，超過規定之最高時速20公里以上40公里以下」之違
    規事實，裁處罰鍰1800元，逾期則依裁決書處罰主文規定裁
    處，此有臺中縣警察局中縣警交相字第HD0000000號舉發違
    反道路交通管理事件通知單1張及採證照片1張、交通部公路
    總局臺中區監理所豐原監理站98年12月7日豐監稽違字第裁
    63-HD0000000號違反道路交通管理事件裁決書1張附卷可稽
    。次查本件舉發所使用之移動式雷達測速儀、證號：J0GA00
    00000A,B，有人專責維護、定期檢驗，且每年均送至經濟部
    標準檢驗局定期檢驗合格，領有合格證書，而該合格證書之
    有效期間自97年11月7日至98年11月30日止，及自98年11月7
    日至99年11月30日（證號：J0GA0000000A,B），有經濟部標
    準檢驗局雷達測速儀檢定合格證書影本2份附卷可參，顯見
    該儀器功能正常；再者，本案違規地點係屬使用移動式雷達
    測速儀照相，其判別違規車輛之方式係將判斷表放在相片上
    ，相片上被測到車速的車輛，會在行經判斷表斜線區域內顯
    示出來，其拍攝原理係以車輛通過雷達波發射範圍電腦感應
    計算而得，如速度未超過設定速度，則儀器不會感應拍照。
    依舉發採證相片使用判斷表（測去車用透明規）驗證，9432
    -NK號車位於判斷表斜線區域（雷達波發射範圍）內無訛，
    此有臺中縣警察局98年11月16日中縣警交字第0980078058號
    函1張及以判斷表驗證之雷達測速照片1張附卷可稽，而依該
    雷達測速儀測得結果，該車當時行車時速為72公里，已逾該
    路段速限50公里之上限，亦即，本件依據精密之科學儀器即
    雷達測速儀採證結果，即能顯示車輛當時之行進速度，是舉
    發單位依憑上開準確、可信之雷達測速儀採證之照片逕行舉
    發，自屬適法。受處分人上開所辯顯無所據，自非可採。從
    而原處分機關以受處分人有「汽車駕駛人行車速度，超過規
    定之最高時速20公里以上40公里以下」之違規事實，依違反
    道路交通管理處罰條例第40條，裁處罰鍰1800元，逾期則依
    裁決書處罰主文規定裁處，於法並無違誤或不當之處。本件
    受處分人之異議為無理由，應予駁回。
五、據上論斷，應依道路交通管理處罰條例第87條第2項、道路
    交通案件處理辦法第19條，裁定如主文。
中    華    民    國    98    年    12    月    24    日
                  刑事第九庭    法  官  朱光國
上正本證明與原本無異。
如不服本裁定，應於送達後五日內，向本院提出抗告狀。
                                書記官  張孝妃
中    華    民    國    98    年    12    月    24    日


司法院資訊處製作；財團法人民間司法改革基金會備份。
